Inventaris van de archieven van de Nederlandse vertegenwoordigingen in de Portugese Gebiedsdelen in Afrika (Mozambique), Azië (Macau) en Europa (Horta, Azoren)
Nationaal Archief, Den Haag
Via de archiefinventaris (alleen de beschrijvingen met rode nummers) selecteert u het gewenste archiefstuk door op de knop 'Reserveren' te klikken
In het volgende scherm geeft u aan op welke dag u het archiefstuk wilt inzien
Indien u zich bevindt in de studiezaal en een tafelnummer heeft ontvangen kunt u dit nummer vermelden. Als u geen tafelnummer heeft kunt u tafelnummer 777 laten staan
Vervolgens bevestigt u uw reservering door deze te versturen.
Verwant materiaal
Beschikbaarheid van kopieën
Bijlagen
Concordans van oude code naar inventarisnummer
Deze concordans (omnummeringstabel) verwijst naar de archiefcode van het Ministerie van Buitenlandse Zaken en de inventarisnummers van het archief de Portugese gebiedsdelen in Afrika, de Ambassade in Mozambique te Lusaka over de periode 1966 - 1974.
- 1
103 2
132.4 12
211 3
317.211 4
512.21 7
553.12 5
553.163.4 6
600 8
610.30 9
725.0 10
911 en 911.30 11
912.10 13
Beschrijving van de series en archiefbestanddelen
- Ambassade Mozambique te Lusaka, I.
  - Algemeen, 0
    - Dossierinventaris van het archief van de Nederlandse Ambassade Mozambique te Lusaka over de periode 1965 - 1978., 1; 1 stuk
  - Organisatie, 1
    - Stukken betreffende de organisatie van de Nederlandse consulaten te Beira en Lourenço Marques., 1970 - 1974; 2; 1 omslag
  - Protocol, 2
    - Stukken betreffende de viering van koninginnendag op het Nederlands Consulaat in Mozambique te Beira., 1973; 3; 1 omslag
  - Juridische aangelegenheden, 3
    - Stukken betreffende het bijhouden van de registers van de burgerlijke stand door de Nederlandse consul-generaal in Mozambique te Beira., 1971; 4; 1 omslag
  - Waterstaat, verkeer en vervoer, 5
    - Stukken betreffende de ontwikkelingen van de Portugese koopvaardijvloot die het vervoer verzorgt tussen de havens in Mozambique en het vervoer tussen Mozambique en Portugal., 1970; 5; 1 omslag
    - Stukken betreffende het bemiddelen bij de doorvoer in Mozambique van hulpgoederen bestemd voor Zambia., 1971; 6; 1 omslag
    - Stukken betreffende de plannen voor de aanleg van een haven te Ponta Dobela in Mozambique., 1972 - 1973; 7; 1 omslag
  - Economie, 6
    - Stukken betreffende de economische ontwikkelingen in Mozambique., 1971 - 1973; 8; 1 omslag
    - Stukken betreffende de ontwikkelingshulp van Nederland aan Mozambique., 1975 - 1976; 9; 1 omslag
  - Sociale aangelegenheden, 7
    - Stukken betreffende het treffen van veiligheidsmaatregelen ten behoeve van Nederlanders tijdens politieke onlusten in Mozambique., 1974; 10; 1 omslag
  - Staatkunde, 9
    - Stukken betreffende de binnenlandse politieke ontwikkelingen in Mozambique., 1967 - 1974; 11; 1 pak
    - Stukken betreffende de dienstreizen van de Nederlandse consul-generaal in Johannesburg, H. Leopold, naar Mozambique., 1971 - 1974; 12; 1 omslag
    - Stukken betreffende de diplomatieke betrekkingen tussen Mozambique en Nederland., 1972 - 1974; 13; 1 omslag
- Consulaat Mozambique te Lourenço Marques, II.
  - Dossierinventarissen van het Nederlands Consulaat in Mozambique te Lourenço Marques over de periode 1958 - 1974., [1958] - 1986; 14-15; 2 stukken
    - Periode 1958 - 1964, [1958 - 1964], 14
    - Periode 1965 - 1974, 1986, 15
- Vice-consulaat Fayal te Horta, III.
  - Register met scheepsverklaringen., 1935 - 1950; 16; 1 deel
  - Ingekomen en uitgegane correspondentie., 1940 - 1960; 17; 1 pak
- Consulaat Macau te Macau, IV.
  - Dossierinventaris van het archief van het Nederlands Consulaat in Macau over de periode 1962 - 1967., 1972; 18; 1 stuk